【裁判字號】    89,易,878
【裁判日期】    900115
【裁判案由】    違反毒品危害防制條例
【裁判全文】
臺灣花蓮地方法院刑事判決                          八十九年度易字第五二四號
    公  訴  人  臺灣花蓮地方法院檢察署檢察官
    被      告  甲○○
右列被告因竊盜案件，經檢察官提起公訴（八十九年度偵字第一九四二號），又因違
反毒品危害防制條例案件，經檢察官聲請以簡易判決處刑（八十九年度毒偵字第三九
五號）及移送併辦（八十九年度毒偵字第一００一號），本院認有刑事訴訟法第四百
五十一條之一第四項但書所定之情形，認應適用通常訴訟程序，二案合併審理，判決
如左：
    主  文
甲○○共同攜帶兇器竊盜，處有期徒刑陸月，扣案之活動扳手貳支、短截水管壹條（
長度一百八十五公分者）均沒收；又連續施用第二級毒品，處有期徒刑月，扣案之
吸食器貳組沒收。應執行有期徒刑捌月，緩刑年，扣案之活動扳手貳支、短截水管
壹條（長度一百八十五公分者）、吸食器貳組均沒收。
    事  實
一、甲○○與李馬龍（另行審結）於民國八十九年六月十八日一時五十分許，二人共
    乘車號ＲＪＰ─三七０號機車，行經花蓮縣鳳林鎮○○路○段二四七號溫春瑄所
    經營之「三姊小吃店」附近時，因機車汽油耗盡，暫停路邊，二人見二十公尺外
    ，適有溫春瑄所有車號Ｕ六─０六七二號自用小貨車停於對面路邊，竟共同意圖
    為自己不法之所有，並基於犯意之聯絡，由甲○○入店向溫春瑄借得空寶特瓶一
    只，李馬龍則在路邊拾獲他人丟棄之舊水管一條，二人先至機車停放處，自機車
    置物箱內取出美工刀將水管切成二截（長度分別為七百六十公分、一百八十五公
    分），旋將美工刀放回置物箱後，二人持上述一百八十五公分長之水管及甲○○
    所有、客觀上於人之身體具有危險性之活動扳手二支，至該貨車停放處，先以活
    動扳手打開貨車油箱蓋，再以水管抽取汽油裝入寶特瓶內，轉倒入上述機車油箱
    內，計竊得汽油約一千四百西西，嗣為溫春瑄發覺，報警當場查獲，並扣得寶特
    瓶一只（業經被害人溫春瑄領回）、活動扳手二支。
二、甲○○曾於八十八年間因施用第二級毒品安非他命，經依本院八十八年度毒聲字
    第七四八號裁定送勒戒處所觀察、勒戒後，認無繼續施用毒品傾向，由臺灣花蓮
    地方法院檢察署檢察官於八十八年十一月十一日以八十八年度毒偵字第二四六號
    不起訴處分確定。詎甲○○仍不知悔改，基於概括犯意，自八十九年三月初起至
    同年七月六日止，連續在花蓮縣鳳林鎮○○路五號住處，以將第二級毒品安非他
    命置於玻璃球吸食器內，加熱產生氣體後加以吸用之方式，非法施用安非他命多
    次。嗣於八十九年三月八日二十二時三十分許，在上址住處為警查獲，並扣得其
    所有供施用安非他命所用之吸食器二組。又於同年七月六日十時三十分許，為警
    採尿，經送驗呈甲基安非他命陽性反應而查獲。經依本院八十九年度毒聲字第五
    八一號裁定送觀察、勒戒後，認有繼續施用毒品傾向，而再經本院以八十九年度
    毒聲字第七六０號裁定入戒治處所施以強制戒治。
三、案經花蓮縣警察局鳳林分局報請臺灣花蓮地方法院檢察署檢察官偵查起訴（竊盜
    部分），及該分局報請臺灣花蓮地方法院檢察署檢察官，經送觀察勒戒後，認有
    繼續施用毒品之傾向而聲請簡易判決處刑（施用第二級毒品部分），本院認有刑
    事訴訟法第四百五十一條之一第四項但書所定之情形，改用通常訴訟程序，二案
    合併審理。
  理  由
一、右揭事實一部分，業據被告甲○○於警訊、檢察官偵查及本院審理時坦承不諱，
    核與同案被告李馬龍及被害人溫春瑄所述之情節相符，復有贓物領據證明、照片
    四幀在卷及上開水管、活動扳手扣案可佐，事證明確，被告此部犯行堪以認定。
    至事實二部分，亦據被告於檢察官偵查及本院審理時坦承不諱，而其先後二次為
    警查獲時所採尿液經送驗結果，均呈甲基安非他命陽性反應，有花蓮縣衛生局出
    具之尿液檢驗成績書一紙及慈濟醫學院濫用藥物檢驗中心檢驗總表二紙在卷可稽
    ，並有照片四幀在卷及吸食器二組扣案可佐，復有臺灣花蓮地方法院檢察署檢察
    官八十八年度毒偵字第二四六號不起訴處分書、本院八十九年度毒聲字第五八一
    號、七六０號裁定及臺灣花蓮看守所八十九年七月十九日花所總字第一八八九號
    函附證明書一份在卷可參，事證明確，被告此部分犯行亦堪認定。
二、核被告所為，係犯刑法第三百二十一條第一項第三款之攜帶兇器竊盜罪、毒品危
    害防制條例第十條第二項之施用第二級毒品罪。其就事實一部分，與李馬龍有犯
    意聯絡及行為分擔，應論以共同正犯。其施用前後非法持有安非他命之低度行為
    ，為非法施用之高度行為所吸收，不另論罪。其先後多次施用安非他命之行為，
    時間緊接，所犯罪名相同，顯係基於概括犯意為之，應依連續犯規定論以一罪，
    並加重其刑。公訴人雖僅就被告於八十九年三月八日二十三時二十分採尿前九十
    六小時內施用安非他命之犯行聲請簡易判決處刑，漏未論及被告在此之後至八十
    九年七月六日止亦有施用安他命之犯行，惟此二部分具有連續犯關係，為裁判上
    一罪，且經公訴人移送併辦，本件自得併予審理。爰審酌被告因汽油耗盡而臨時
    起意竊油，犯罪動機出於偶發，所竊得汽油僅一公升餘，價值微少，惟其年輕力
    壯卻不思正當工作，妄想以非法手段不勞而獲，觀念偏差。又其前經觀察勒戒而
    不起訴處分後，仍不知悔改再為本件犯行，顯見其並未徹底根絕施用毒品之惡習
    ，並考量其本次施用毒品期間非長、施用毒品屬自殘行為及其犯罪後坦承犯行，
    態度良好等一切情狀，各量處如主文所示之刑，並定其應執行之刑。扣案之水管
    二截，原為一條，係李馬龍於現場附近地上拾獲，經切成二截後，持較短者竊油
    等情，業據李馬龍及被告陳明在卷，經本院當庭勘驗，二截水管外觀均甚髒污、
    陳舊，堪認係他人丟棄之物，李馬龍拾獲占有，自屬李馬龍所有之物，被告將之
    切成二截，持較短者竊油，該較短者自屬被告所有供犯竊盜罪所用之物。另被告
    開啟貨車油箱蓋所用之活動扳手二支，為被告甲○○所有，吸食器二組亦為其所
    有供施用安非他命之用，業據其於本院初訊時供明在卷，自亦均屬被告所有供犯
    罪所用之物，上開三物（短截水管一條、活動扳手二支及吸食器二組）爰均依刑
    法第三十八條第一項第二款宣告沒收之。末查被告未曾受有期徒刑以上刑之宣告
    ，此有臺灣花蓮地方法院檢察署刑案資料查註紀錄表在卷可參，其因一時失慮，
    偶罹刑典，經此刑之宣告後，應知警愓而無再犯之虞，本院因認以暫不執行其刑
    為適當，爰併宣告緩刑三年，以啟自新。再被告雖持美工刀將水管切成二截，惟
    其切割後即將美工刀放回機車置物箱內，並未攜往二十公尺外之貨車停放處竊取
    汽油，是尚難認被告攜帶此美工刀行竊，附此敘明。
據上論斷，應依刑事訴訟法第二百九十九條第一項前段，毒品危害防制條例第十條第
二項，刑法第十一條前段、第二十八條、第三百二十一條第一項第三款、五十六條、
第五十一條第五款、第七十四條第一款、第三十八條第一項第二款，判決如主文。
本案經檢察官李子春到庭執行職務。
中      華      民      國    九十      年      一      月      九      日
                              臺灣花蓮地方法院刑事庭
                                  法  官
如對本判決不服，應於送達後十日內，向本院提出上訴狀。（應抄附繕本）
附錄本判決論罪之法律條文
刑法第三百二十一條第一項第三款：
毒品危害防制條例第十條第二項：


司法院資訊處製作；財團法人民間司法改革基金會備份。
